Inventaris van de archieven van de Strafinstellingen te Dordrecht, 1814-1973
Nationaal Archief, Den Haag
- ARCHIEF VAN DE DIENSTCOMMISSIE BIJ HET HUIS VAN BEWARING TE DORDRECHT, 1961 - 1972, III
  - DOCUMENTATIE
    - "Nu u hier bent", leidraad voor gedetineerden in de huizen van bewaring, uitgave van het Ministerie van Justitie - Directie Gevangeniswezen; met bijlage over de huisregels van het Huis van Bewaring te Dordrecht, 1971; 344; 1 deel
    - Artikelen uit kranten aangaande de voorgenomen tijdelijke sluiting van enige huizen van bewaring, waaronder Dordrecht, 1972; 345; 5 stukken